臺灣高雄地方法院刑事判決　　　　　　　　　　　　　九十三年度易字第四五七號
　　公　訴　人　臺灣高雄地方法院檢察署檢察官
　　被　　　告　己○○
　　指定辯護人　本院公設辯護人　丁○○
右列被告因傷害案件，經檢察官聲請簡易判決處刑（九十二年度核退偵字第一四五號
），本院認應適用通常程序審理判決如左：
    主  文
己○○傷害人之身體，處有期徒刑肆月，如易科罰金，以參佰元折算壹日。
    事  實
一、己○○與甲○○曾因細故發生爭執，於民國九十二年十月六日晚間八時三十分許
    ，在高雄縣大樹鄉○○路一○八之二號「六生堂」寺廟旁，己○○又與甲○○及
    甲○○之小舅子戊○○相遇，雙方又發生爭執，己○○竟基於傷害之犯意，隨手
    拿起非其所有置放該處供農用之鐮刀一支，朝甲○○之頭部揮砍，致使甲○○受
    有頭皮撕裂傷、頭骨骨折及頭部外傷之傷害，甲○○遭己○○砍傷頭部後，隨即
    將己○○壓制在地上，戊○○並拿木棍欲將己○○手持之鐮刀打落，嗣經警據報
    前往處理，始將己○○手持之鐮刀搶下。
二、案經甲○○訴由高雄縣政府警察局仁武分局報告臺灣高雄地方法檢察署檢察官聲
    請簡易判決處刑。
    理  由
一、訊據被告己○○固坦承有於上開時、地與告訴人甲○○發生爭執，且隨手從地上
    拿起鐮刀抵擋之事實，惟矢口否認有何傷害之犯行，辯稱：當時不知道拿的是鐮
    刀，因為甲○○及戊○○打伊，所以才拿起地上的東西抵擋，不知道甲○○的傷
    是從何而來，伊沒有傷害甲○○的意思云云。然查：右揭被告己○○於右揭時、
    地拿鐮刀一支，朝甲○○之頭部揮砍，致使甲○○受有頭皮撕裂傷、頭骨骨折及
    頭部外傷之傷害，嗣後甲○○將己○○壓制在地上，戊○○並拿木棍欲將己○○
    手持之鐮刀打落，經警據報前往處理，始將己○○手持之鐮刀搶下等情，業據告
    訴人甲○○於警詢、偵查中陳述綦詳（見警卷第六頁、核退偵卷第十四頁），並
    於本院審理時證述明確（見本院卷第四十四頁至第五十二頁），核與證人戊○○
    於警詢、偵查中及本院審理時所述之情節相符（見警卷第二頁背面、核退偵卷第
    十五頁及本院卷第五十五頁至第五十八頁），而證人即到場處理之警員乙○○於
    本院審理時亦證稱：原本在外面巡邏，接到通報說有人在那裡打架，五分鐘後到
    達現場，聽到有慘叫的聲音，甲○○坐在被告的肚子上，用二隻手抓住被告拿刀
    子的那隻手，戊○○在他們頭的上方，甲○○說被告手上有刀，伊就把被告手上
    的刀子搶下來，甲○○並且說頭被砍傷，現場也有流了很多血，伊到的時候被告
    拿刀子的那隻手還在動，也還在喊叫，是要上手銬時被告才突然昏倒的等語屬實
    （見本院卷第六十一頁至第六十五頁），而被告於警詢、偵查中及本院審理時均
    不否認有隨手拿起地上之物揮向甲○○等情（見警卷第九頁、核退偵卷第十五頁
    及本院卷第七十一頁），顯見被告確有隨手從地上拿起鐮刀朝告訴人之頭部揮砍
    無訛。又告訴人因被告持鐮刀向其頭部揮砍而受有頭皮撕裂傷、頭骨骨折及頭部
    外傷之傷害，有長庚紀念醫院高雄分院九十二年十月七日診斷證明書一紙附卷可
    稽（見警卷第十頁）及扣案之鐮刀一支可資佐證，而觀諸前開診斷證明書上所載
    告訴人所受之傷勢，主要係在頭部，與告訴人所述被告係以鐮刀朝其頭部揮砍等
    情相符，且觀諸告訴人之傷勢並非輕微，是被告前開所辯並無傷害告訴人之意思
    云云，顯非可採。本件事證明確，被告犯行洵堪認定。
二、核被告己○○所為，係犯刑法第二百七十七條第一項之傷害罪。爰審酌被告僅因
    細故即率爾持鐮刀砍傷告訴人，對於社會秩序有不良之影響，惡性非輕，惟念其
    犯後坦承部分犯行，及告訴人所受之傷勢非輕，尚未與告訴人達成和解，求得告
    訴人諒解等一切情狀，量處如主文所示之刑，並諭知易科罰金之折算標準，以資
    懲儆。至於扣案之鐮刀一支，雖係供被告犯本件傷害罪所用，然被告否認為其所
    有，而告訴人於本院審理時證稱：當地會有人將農具放在該處等語（見本院卷第
    五十一頁），且參以該扣案之鐮刀業已生鏽，其上佈滿泥土（見警卷第十六頁背
    面鐮刀之照片），顯見被告所稱該鐮刀係在該地隨手拾起等語，應可採信，則該
    扣案之鐮刀既非被告所有，又非違禁物，爰不另為沒收之諭知，附此敘明。
據上論斷，應依刑事訴訟法第四百五十二條、第二百九十九條第一項前段，刑法第二
百七十七條第一項、第四十一條第一項前段，罰金罰鍰提高標準條例第一條前段、第
二條，判決如主文。
本案經檢察官丙○○到庭執行職務。
中      華      民      國    九十三    年      八      月     十一     日
          臺灣高雄地方法院刑事第三庭
                                        審判長法  官    黃仁松
                                              法  官    陳威龍
                                              法  官    陳玉聰
右正本證明與原本無異。
如不服本判決，應於判決送達後十日內，向本院提出上訴狀。
                                              書記官    鄭淑臻
中    華    民    國    九十三    年      八      月        十一        日
附錄本判決論罪科刑法條全文：
刑法第二百七十七條第一項
傷害人之身體或健康者，處三年以下有期徒刑、拘役或一千元以下罰金。
